【裁判字號】    99,易,454
【裁判日期】    990430
【裁判案由】    竊盜
【裁判全文】
臺灣臺北地方法院刑事判決               99年度易字第454號
公  訴  人  臺灣臺北地方法院檢察署檢察官
被      告  乙○○
上列被告因竊盜案件，經檢察官提起公訴（99年度偵字第1543號
、2643號），本院判決如下：
    主  文
乙○○竊盜，累犯，共罪，各處拘役肆拾日，如易科罰金，均
以新臺幣貳仟元折算壹日，應執行拘役壹佰拾伍日，如易科罰金
，均以新臺幣貳仟元折算壹日。
    犯罪事實
一、乙○○有多次竊盜紀錄，較近一次係於民國九十七年二月一
    日，經本院以九十六年度簡字第三九六五號判決判處有期徒
    刑三月確定，並與其先前之竊盜案件，經臺灣高等法院以九
    十七年度聲字第八四二號裁定定執行刑有期徒刑二年確定，
    而於九十八年十月二十七日執行完畢，竟仍不知悔改，分意
    圖為自己不法之所有，而為下列竊盜行為：
  (一)於九十八年十一月十九日上午八時許，在臺北市○○區○○
    街三十九巷六十二弄十九號附近，見林秋所有之紅色腳踏車
    一輛停放該處無人看管，徒手竊取該腳踏車得手。
  (二)於九十八年十一月二十三日上午八時許，在臺北市○○區○
    ○路四段三三五巷口附近，見粉紅色腳踏車一輛停放該處無
    人看管，徒手竊取該腳踏車得手。
  (三)於九十八年十二月二十四日二十三時許，在臺北市大安區○
    ○○路○段二一二巷臨五十五號甲○○管理之神壇，徒手竊
    取甲○○放置神壇內之米酒四瓶（價值新臺幣二百元）得手
    。
二、案經臺北市政府警察局大安分局報告及甲○○訴由臺北市政
    府警察局大安分局報告臺灣臺北地方法院檢察署檢察官偵查
    起訴。
    理    由
一、本件被告經合法傳喚無正當理由未於本院審理期日到庭，其
    前於本院訊問程序中，矢口否認有何竊盜犯意，辯稱腳踏車
    部分均有經過同意，米酒部分亦有經管理人同意云云。惟查
    ，本件被告確有上述竊盜犯行，分具證人即告訴人甲○○、
    證人即被害人林秋及證人即被告之前妻許桂香等人證述明確
    ，復有扣押物品目錄表及贓物認領保管單各一紙（分見臺灣
    臺北地方法院檢察署九十九年度偵字第二六四三號卷第十八
    頁、臺灣臺北地方法院檢察署九十九年度偵字第一五四三號
    卷第十頁）在卷可稽，此情已足認定。被告雖辯稱有經過他
    人同意云云，與卷內所存前述證人之證詞並不相符，亦無其
    他對其有利證據足認其無竊盜犯意，是其所辯並不足採。從
    而本件事證明確，被告犯行堪以認定。
二、核被告三次所為，係犯刑法第三百二十條第一項之竊盜罪。
    又被告有前述犯罪事實欄所載之前科，有臺灣高等法院被告
    前案紀錄表在卷可稽，其於受徒刑之執行完畢，五年以內故
    意再犯本件有期徒刑以上之罪，均為累犯，均應依刑法第四
    十七條第一項之規定加重其刑。爰審酌被告前已有多次竊盜
    犯行，仍不知悛悔，猶另為本件竊盜犯行、所竊取財物之價
    值以及犯罪動機、目的、手段等一切情狀，分別量處如主文
    所示之刑與易科罰金之折算標準，並定其應執行之刑及諭知
    易科罰金之折算標準。
三、本件被告經合法傳喚無正當理由不到庭，而本院認係屬刑事
    訴訟法第三百零六條應科拘役之案件，爰不待其陳述逕行判
    決。
據上論斷，應依刑事訴訟法第二百九十九條第一項、第三百零六
條，刑法第三百二十條第一項、第四十七條、第四十一條第一項
、第五十一條第六款，刑法施行法第一條之一，判決如主文。
本案經檢察官郭騰月到庭執行職務
中    華    民    國    99    年    4     月    30    日
                  刑事第十四庭法  官  吳冠霆
上正本證明與原本無異。
如不服本判決應於收受送達後10日內向本院提出上訴書狀，並應
敘述具體理由；其未敘述上訴理由者，應於上訴期間屆滿後20日
內向本院補提理由書（均須按他造當事人之人數附繕本）「切勿
逕送上級法院」。告訴人或被害人如對於本判決不服者，應具備
理由請求檢察官上訴，其上訴期間之計算係以檢察官收受判決正
本之日期為準。
                              書記官  黃鈴容
中    華    民    國    99    年    4     月    30    日
附錄法條：刑法第三百二十條
意圖為自己或第三人不法之所有，而竊取他人之動產者，為竊盜
罪，處5  年以下有期徒刑、拘役或 5 百元以下罰金。
意圖為自己或第三人不法之利益，而竊佔他人之不動產者，依前
項之規定處斷。
前二項之未遂犯罰之。

司法院資訊處製作；財團法人民間司法改革基金會備份。
